臺灣高等法院高雄分院刑事判決　　　　 95年度選上訴字第4號
上　訴　人
即　被　告　庚○○
上　訴　人
即　被　告　丁○○
上二人共同
選任辯護人　吳澄潔律師
上　訴　人
即　被　告　辛○○
上　訴　人
即　被　告　己○○
上　訴　人
即　被　告　乙○○
上　訴　人
即　被　告　壬○○
上　訴　人
即　被　告　丙○○
上　訴　人
即　被　告　甲○○
上　訴　人
即　被　告　戊○○
上列上訴人因違反公職人員選舉罷免法案件，不服臺灣屏東地方
法院94年度選訴字第19號中華民國95年4月12日第一審判決（起
訴案號：臺灣屏東地方法院檢察署94年度選偵字第32號，移送併
辦案號：臺灣屏東地方法院檢察署94年度選偵字第38號），提起
上訴，本院判決如下：
    主  文
原判決撤銷。
庚○○、丁○○、辛○○、己○○、乙○○、壬○○、丙○○、
甲○○、戊○○均無罪。
    理  由
壹、公訴意旨略以：被告庚○○係臺灣省屏東縣議會第16屆議員
    選舉第15選區候選人，為圖順利當選，竟與其妻即被告丁○○基於共同之犯意聯絡，透過具有犯意聯絡之支持者即被告
    辛○○，邀集該選區具有投票權之被告己○○、乙○○、壬○○、丙○○、甲○○、戊○○等人，於民國94年9月5日下
    午6時30分許，在屏東縣滿州鄉○○村○○○路20之1號被告
    辛○○住處飲宴。席間被告庚○○要求在場之人投票支持，
    並由被告丁○○分別將裝有現金新臺幣（下同）2,000 元之
    紅包7個交給被告辛○○，被告辛○○再將裝有2,000元之紅
    包交付被告己○○、乙○○、壬○○、丙○○、甲○○、戊○○等人，約定於94年12月3 日縣議員選舉投票當日投票予
    被告庚○○。嗣經臺灣屏東地方法院檢察署檢察官於94年11
    月8日8傳訊被告乙○○，並由被告乙○○主動交出賄款2,00
    0 元，而陸續查知上情。因認被告庚○○、丁○○、辛○○
    涉犯公職人員選舉罷免法第90條之1第1項對於有投票權之人
    交付賄賂罪嫌，被告己○○、乙○○、壬○○、丙○○、甲○○、戊○○涉犯刑法第143條第1項有投票權之人收受賄賂
    罪嫌云云。
貳、按犯罪事實應依證據認定，無證據不得認定犯罪事實；不能
    證明被告犯罪者，應諭知無罪之判決，刑事訴訟法第154 條
    第2 項、第301 條第1 項分別定有明文。又事實之認定，應
    憑證據，如未能發現相當證據，或證據不足以證明，自不能
    以推測或擬制之方法，為裁判基礎；且認定不利於被告之事
    實須依積極證據，苟積極證據不足為不利於被告事實之認定
    時，即應為有利於被告之認定；另認定犯罪事實所憑之證據
    ，雖不以直接證據為限，間接證據亦包括在內，然而無論直
    接證據或間接證據，其為訴訟上之證明，須於通常一般之人
    均不致有所懷疑，而得確信其為真實之程度者，始得據為有
    罪之認定，倘其證明尚未達到此一程度，而有合理之懷疑存
    在而無從使事實審法院得有罪之確信時，即應由法院為諭知
    被告無罪之判決（最高法院40年度台上字第86號、30年度台
    上字第816 號、76年度台上字第4986號判例意旨參照）。又
    刑事訴訟法第161 條已於91年2 月8 日修正公布，其第1 項
    規定：檢察官就被告犯罪事實，應負舉證責任，並指出證明
    之方法。因此，檢察官對於起訴之犯罪事實，應負提出證據
    及說服之實質舉證責任。倘其所提出之證據，不足為被告有
    罪之積極證明，或其指出證明之方法，無從說服法院以形成
    被告有罪之心證，基於無罪推定之原則，自應為被告無罪判
    決之諭知（最高法院92年台上字第128 號判例意旨參照）。
    另按公職人員選舉罷免法第九十條之一第一項之賄選罪係以
　　對於有投票權之人，行求期約或交付賄賂或其他不正利益，
　  而約其不行使投票權或為一定之行使為構成要件。亦即須視
    行為人主觀上是否具有行賄之犯意，而約使有投票權人為投
    票權一定之行使或不行使；客觀上行為人所行求期約或交付
    之賄賂或不正利益是否可認係約使投票權人為投票權之一定
    行使或不行使之對價；以及所行求、期約、交付之對象是否
    為有投票權人而定。上開對價關係，在於行賄者之一方，係
    認知其所行求、期約或交付之意思表示，乃為約使有投票權
    人為投票權一定之行使或不行使；在受賄者之一方，亦應認
    知行賄者對其所行求、期約或交付之意思表示，乃為約使其
    為投票權一定之行使或不行使。且對有投票權人交付之財物
    或不正利益，並不以金錢之多寡為絕對標準，而應綜合社會
    價值觀念、授受雙方之認知及其他客觀情事而為判斷，亦有
    最高法院92年台上字第893號判例意旨可資參照。
參、公訴人認被告等人分別涉犯公職人員選舉罷免法第90條之 1
    第1 項對於有投票權之人交付賄賂罪及刑法第143 條第1 項
    有投票權之人收受賄賂罪，係以(一)被告等人之供述及以證人
    身分所為之陳述(二)被告庚○○彰化商業銀行存摺影本(三)臺灣
    省屏東縣議會第16屆議員選舉候選人登記情形一覽表(四)扣押
    物品清單，為其論據。
肆、訊據被告庚○○、丁○○、辛○○均堅決否認有投票行賄之
    犯行，被告己○○、乙○○、壬○○、丙○○、甲○○、戊○○亦均堅決否認有投票受賄之犯行。被告庚○○辯稱：伊
    為競選議員，當天晚上召集辛○○、丙○○、甲○○、己○○、壬○○、乙○○、丁○○等人，在屏東縣滿州鄉○○村
    ○○○路20之1號 辛○○住處，遴選滿州鄉○○村○○路與
    牡丹鄉○○村○路的後援會幹部，席間討論競選後援會幹部
    的問題，分配工作，伊沒有發2,000 元，會議結束之後，伊
    太太丁○○告訴伊有發給與會的人每人2,000 元，當作幹部
    工作津貼等語。被告丁○○辯稱：當天晚上庚○○召集辛○○等人，在辛○○住處，遴選滿州鄉○○村○○路與牡丹鄉
    ○○村○路的後援會幹部，當天庚○○沒有發2,000 元，庚○○正在忙電腦建檔的資料，伊就在此時當場發給與會的人
    每人2,000 元，當作幹部工作津貼等語。被告辛○○辯稱：
    當天是伊的生日，當晚庚○○召集己○○等人，在伊家裡喝
    酒，之後有談到遴選滿州鄉○○村○○路與牡丹鄉○○村○
    路的後援會幹部，席間討論競選後援會幹部分配工作事宜，
    丁○○當場發給與會的人每人2,000 元，當作幹部工作津貼
    等語。被告己○○辯稱：當天晚上辛○○約伊去開會，說要
    成立後援會，伊就帶戊○○去辛○○家，之後有談到遴選滿
    州鄉○○村○○路與牡丹鄉○○村○路的後援會幹部，席間
    討論競選後援會幹部分配工作事宜，談到插旗的事情，丁○○當場發給與會的人每人2,000 元，當作幹部工作津貼等語
    。被告乙○○辯稱：當天己○○來找伊到辛○○家去，到了
    辛○○家裡，伊才知道是要成立庚○○牡丹鄉與滿州鄉的後
    援會，席間討論後援會分配工作事宜，丁○○當場發給與會
    的人每人2,000 元，當作幹部工作津貼等語。被告壬○○辯
    稱：當天晚上丁○○找伊開會討論後援會事宜，伊就到辛○○家裡，丁○○有發給每人2,000 元，說要補助插旗子的費
    用等語。被告丙○○辯稱：當天是辛○○找伊去辛○○家成
    立後援會，丁○○發2,000 元給伊，算是插旗子的工資等語
    。被告甲○○辯稱：伊是路過辛○○家，看到很多人進去，
    在討論庚○○的後援會，伊就加入庚○○的後援會，當晚丁○○拿2,000 元給伊，是補助伊插旗子的油費等語。被告戊○○辯稱：當天晚上是己○○找伊去辛○○家，當天是成立
    庚○○後援會，丁○○當天晚上有發2,000 元給伊，算是工
    作費云云。經查：
一、證據能力方面
(一)按被告以外之人於審判外之言詞或書面陳述，除法律有規定
    者外，不得作為證據。被告以外之人於檢察事務官、司法警
    察官或司法警察調查中所為之陳述，與審判中不符時，其先
    前之陳述具有較可信之特別情況，且為證明犯罪事實存否所
    必要者，得為證據。刑事訴訟法第159 條、第159 條之2 分
    別定有明文。證人即共同被告辛○○、己○○、乙○○、壬○○、丙○○、甲○○、戊○○於法務部調查局屏東縣調查
    站（下稱屏東縣調查站）關於被告庚○○、丁○○犯行所為
    之陳述，係屬被告庚○○、丁○○以外之人於審判外之言詞
    陳述，該等陳述與證人即共同被告辛○○、己○○、乙○○
    、壬○○、丙○○、甲○○、戊○○於原審中所證述之情節
    不相符合，並無證據證明渠等於屏東縣調查站中之陳述具有
    較可信之特別情況，依上開法條規定，本院認證人即共同被
    告辛○○、己○○、乙○○、壬○○、丙○○、甲○○、戊○○於屏東縣調查站中關於被告庚○○、丁○○犯行所為之
    陳述，無證據能力，不得作為被告庚○○、丁○○犯行之證
    據。
(二)按被告以外之人於偵查中向檢察官所為之陳述，除顯有不可
    信之情況者外，得為證據，刑事訴訟法第159 之1 第2 項定
    有明文。偵查中對被告以外之人所為之偵查筆錄，或被告以
    外之人向檢察官所提之書面陳述，性質上均屬傳聞證據，惟
    現階段刑事訴訟法規定檢察官代表國家偵查犯罪、實施公訴
    ，依法其有訊問被告、證人及鑑定人之權，證人、鑑定人且
    須具結，而實務運作時，檢察官偵查中向被告以外之人所取
    得之陳述，原則上均能遵守法律規定，不致違法取供，其可
    信度極高。本案證人即共同被告辛○○、己○○、乙○○、
    壬○○、丙○○、甲○○、戊○○，關於被告庚○○、丁○○之犯行，於偵查中向檢察官所為之陳述，係以證人身分在
    檢察官面前所為之證述，並經合法具結，且無證據證明檢察
    官在偵查中有對該等證人不法取供之情形，亦無顯不可信之
    情況，依上開說明，本院認證人即共同被告辛○○、己○○
    、乙○○、壬○○、丙○○、甲○○、戊○○，關於被告庚○○、丁○○之犯行，於偵查中向檢察官所為之陳述，自有
    證據能力。
二、實體方面
(一)被告庚○○登記為臺灣省屏東縣議會第16屆議員選舉第15選
    區候選人，而被告辛○○、己○○、乙○○、壬○○、丙○○、甲○○、戊○○等7 人均為該選區之有投票權人等情，
    有屏東縣選舉委員會95年1 月12日屏選一字第0951700039號
    、95年1月27日屏選一字第0951700100號函2份附卷可稽（見
    原審卷第114-115 頁）。是被告庚○○為縣議員候選人，被
    告辛○○、己○○、乙○○、壬○○、丙○○、甲○○、戊○○均為有投票權人之事實，均堪認定。
(二)證人即共同被告辛○○、己○○、乙○○、壬○○、丙○○
    、甲○○、戊○○於偵查中雖均陳稱，渠等於94年9 月5 日
    下午6 時30分許，有在屏東縣滿州鄉○○村○○○路20之1
    號被告辛○○住處飲宴，席間被告丁○○、辛○○有發給每
    人裝有現金2,000 元之紅包1 個，並說選舉時要投票給被告
    庚○○等語（見選他字第61號卷第28-29 、51、105-106 、
    13 1、163 頁），惟渠等於原審中均已翻異前詞，均陳稱當
    天晚上是討論競選後援會的事情，發給與會的人每人2,000
    元，是當作幹部工作津貼等語（見原審卷第143-158 頁）。
    按刑事訴訟法第156 條第2 項規定，被告或共犯之自白，不
    得作為有罪判決之唯一證據，仍應調查其他必要之證據，以
    察其是否與事實相符。其立法目的乃欲以補強證據擔保自白
    之真實性；亦即以補強證據之存在，藉之限制自白在證據上
    之價值。而所謂補強證據，則指除該自白本身外，其他足資
    以證明自白之犯罪事實確具有相當程度真實性之證據而言。
    雖其所補強者，非以事實之全部為必要，但亦須因補強證據
    與自白之相互利用，而足使犯罪事實獲得確信者，始足當之
    （最高法院74年台覆字第10號判例意旨參照）。是單憑證人
    即共同被告辛○○、己○○、乙○○、壬○○、丙○○、甲○○、戊○○於偵查中之自白及對被告庚○○、丁○○不利
    之證述，尚難作為認定被告9 人有罪之唯一證據。
(三)扣案之編號壹之1 號光碟經原審勘驗結果：光碟內確有後援
    會整合行程表、屏東縣第16屆縣議員參選人庚○○競選服務
    處「和平路、小路後援會」組織表檔案各2 份；將上開檔案
    內容及資料夾檔案畫面列印如附件（見原審卷第101-109 頁
    ）。徵之上開光碟第1次修改日期為「2005/9/6PM 04:33 」
    、「後援會幹部-小路.doc 」檔所存取之「後援會整合行程
    表」，詳細內容為「小路後援會參與人員：辛○○、張文章
    、丙○○、謝秋生、傅進財、壬○○、許萬金、戊○○，和
    平路後援會參與人員：己○○、甲○○、乙○○、陳秀華 」
    （見原審卷第102-103頁）；第2次修改日期為「2005/9/7AM
    10: 34」、「庚○○樁腳整合行程表.doc 」檔所存取之「
    後援會整合行程表」，詳細內容為「小路後援會參與人員：
    辛○○、張文章、丙○○、謝秋生、傅進財，和平路後援會
    參與人員：己○○、甲○○、乙○○、潘清吉、陳秀華」（
    見原審卷第104-105頁）；第3次修改日期為「2005/10/19PM
    02:40」、「小路後援會組織.doc 」檔所存取之「屏東縣第
    16屆縣議員參選人庚○○競選服務處和平路、小路後援會組
    織表」，詳細內容為：會長：己○○、副會長：辛○○，秘
    書：乙○○，動員組(一)組長：丙○○、組員：傅進財，動員
    組(二)組長：謝秋生、組員：壬○○，動員組(三)組長：許丁財
    、組員：戊○○（見原審卷第106-107頁）；第4次修改日期
    為「2005/10/26PM 10:34」、「小路-後援會會組織表 」，
    詳細內容為：會長：辛○○、副會長：辛○○，顧問：乙○○、陳秀華、己○○、張文章，執行長：甲○○，動員組(一)
    組長：丙○○、組員：傅進財，動員組(二)組長：謝秋生、組
    員：壬○○，動員組(三)組長：許丁財、組員：戊○○（見原
    審卷第108-109頁）。參以上開光碟係於94 年11月11日始經
    警扣押在案，而上開勘驗所得之內容，均係於94年11月11日
    前所為，在此之前，被告並無預見渠等將遭檢調人員約談及
    搜索查扣上開光碟之可能，足見94年9月5日晚上被告等人在
    被告辛○○住處之聚會，並非純粹之飲宴，而係籌組研商後
    援會組織及參與人員職掌之會議，且嗣後經歷多次之研商，
    始確認後援會組織及參與人員之職掌無訛。
(四)細繹扣案之被告庚○○彰化商業銀行存摺影本（見選他字第
    61號卷第126-129 頁），自94年1 月起至94年9 月5 日在被
    告辛○○住處飲宴之日止，每月份較大筆之存入支出細目詳
    述如下：
  1.94年1 月3 日薪水入帳76,049元，94年1 月4 日支出提領2
    次3 萬元（計6 萬元）。
  2.94年2 月1 日薪水入帳76,049元，94年2 月2 日支出提領2
    次3 萬元、1 次2 萬元（計8 萬元）。
  3.94年3 月1 日薪水入帳80,844元，94年3 月2 日支出提領2
    次3 萬元、1 次1 萬元（計7 萬元）。
  4.94年4 月1 日薪水入帳79,934元，94年4 月4 日支出提領2
    次3萬 元、1 次1 萬元（計7 萬元）。
  5.94年5 月3 日薪水入帳78,062元，94年5 月5 日支出提領2
    次3萬 元、1 次1 萬元（計7 萬元）。
  6.94年6 月1 日薪水入帳78,153元，94年6 月1 日支出提領2
    次3萬 元、1 次1 萬元（計7 萬元）。
  7.94年7 月1 日薪水入帳78,153元，94年7 月4 日分別支出提
    領20,006元、30,000元、20,000元（計70,006元）。
  8.94年8 月1 日薪水入帳78,153元，94年8 月1 日支出提領2
    次3萬 元、1 次1 萬元（計7 萬元）。
  9.94年9 月2 日薪水入帳94,153元，94年9 月5 日分別支出提
    領30 ,000 元、20,000元（計5 萬元）。
    從上開每月份較大筆之存入支出細目觀之，薪水固定於月初
    入帳，而於薪水入帳後之月初某日，被告庚○○會固定支出
    提領數萬元（被告庚○○陳稱係提領給其妻即被告丁○○之
    生活費），此種情形徵諸上開存摺影本，從94年1月起至94
    年9月5日在被告辛○○住處飲宴之日止，均是規律性地出現
    ，且在94年9月5日在被告辛○○住處飲宴之前，亦無異常提
    領鉅款作為發放賄選現金之情形，是上開扣案之被告庚○○
    彰化商業銀行存摺影本，尚不足為不利於被告9人之認定。
(五)警方雖於94年11月11日查扣被告甲○○疑似於94年9月5日
    自被告丁○○、辛○○處收受之賄款1,000元（ 見選偵字第
    38號卷第6-8頁之扣押筆錄、扣押物品目錄表各1紙、照片2
    張），被告丙○○疑似於94年9月5日自被告丁○○、辛○○處收受之賄款2,000元（見選偵字第38號卷第9、10、12頁
    之扣押筆錄、扣押物品目錄表　各1紙、照片2張），被告
    壬○○疑似於94年9月5日自被告丁○○、辛○○處收受之賄
    款2,000元（ 見選偵字第38號卷第13、14、16頁之扣押筆錄
    、扣押物品目錄表　各1紙、照片2張），被告乙○○疑似
    於94年9月5日自被告丁○○、辛○○處收受之賄款1,000 元
 　（ 見選他字第61號卷第42、43、60頁之扣押物品收據、扣押
    物品目錄表、扣押物品清單各1 紙）。惟查，被告甲○○等
    人均陳稱：原先所領取之工作津貼早就花完了，當時是警察
    叫我們拿自己的錢出來拍照等語（見本院卷第192頁 ），衡
    諸常情，倘被告甲○○等人確於94年9月5日自被告丁○○、
    辛○○處收受賄款2,000元，則該2,000元理應早已花費殆盡
    ，不可能留存到2 個多月後之94年11月11日始遭警查扣，是
    上開所扣案之賄款亦不足為被告不利之認定。
(六)證人即共同被告丁○○於原審審理中證稱：「我去召集其餘
    被告做為後援會幹部，他們也同意，我們就指派後援會的工
    作給他們，會長是己○○、副會長是辛○○、執行長是甲○○、秘書是乙○○、戊○○是組員、丙○○是動員組組長、
    壬○○是組員」、「（問：當天有無發放現金給被告？）有
    ，有擔任工作的人2000元，我發放給辛○○、甲○○、乙○○、丙○○、戊○○、壬○○，辛○○太太也在場，因為沒
    有擔任工作，所以沒有發放現金給她。我在辛○○家門口發
    放，... 拜託他們從事後援會的工作」、「當初分配工作時
    ，我拜託幹部找後援會場地及整理佈置、插旗幟、後援會的
    巡邏等工作，我是不好意思，所以才用紅包袋包現金給他們
    ，這是代表我的一點敬意。我們不知道請他們做這些工作要
    包多少錢，因為他們是義務的性質，所以才給他們一點工資
    ，補貼他們的油費」、「（問：妳拿紅包給他們時，有無說
    拿紅包給他們的用途、目的？）有，我說如果後援會成立時
    ，請他們幫忙找場地」等語（見原審卷第140- 141頁）；核
    與證人即共同被告辛○○證稱：「 丁○○給我們紅包2,000
    元作為後援會的工作費」、「（問：當天開完會之後，後援
    會有無動員幫庚○○助選？）有，... 庚○○說可以插旗幟
    後，我們全部幹部7 人都有去插旗幟、佈置後援會」（見原
    審卷第144-145頁 ），證人即共同被告乙○○證稱：「那天
    丁○○有發紅包給我，她說幫忙後援會的工作」、「後援會
    成立時我有去掛布條、看板，帶旗幟去插」（見原審卷第14
    6 頁反面），證人即共同被告己○○證稱：「那天丁○○有
    發2,000 元的紅包給我，她說那是工資」、「後援會成立時
    我有去後援會整理、佈置會場」（見原審卷第148 頁反面、
    第149 頁），證人即共同被告壬○○證稱：「那天丁○○有
    發紅包給我，她說要插旗幟幫忙後援會的工作」、「我有去
    後援會值班、幫忙」（見原審卷第151頁反面、第152頁），
    證人即共同被告丙○○證稱：「 那天丁○○有發2,000元給
    我，她說那是工資」、「9月5日開會結束後第2 天天亮我就
    去插旗幟」（見原審卷第154頁反面 ），證人即共同被告甲○○證稱：「那天丁○○有發錢給我，她說那是工作費用 」
    、「我有去後援會幫忙，也有參與後援會造勢活動」（見原
    審卷第156 頁），證人即共同被告戊○○證稱：「那天丁○○有拿2,000元給我，說是後援會的事情」、「 後援會成立
    後我有去後援會打掃、插旗幟」（見原審卷第158頁 ）等語
    相符；參以證人蔡清發證稱：「我是庚○○參選縣議員的宣
    傳車駕駛，庚○○每村都有成立後援會，我有看到其他被告
    幫庚○○從事競選活動，我有看到他們發放宣傳單、拜訪」
    （見原審卷第159頁），證人華清來證稱：「我是庚○○參
    選縣議員的助選人員，在競選活動期間，我有看到被告等人
    戴庚○○的紅色帽子幫伊拉票」（ 見原審卷第160頁反面、
    第161、162頁）等語，足見被告辛○○、己○○、乙○○、
    壬○○、丙○○、甲○○、戊○○等人自被告丁○○處所領
    取之現金2,000 元，係被告庚○○競選後援會幹部之工作津
    貼，被告辛○○、己○○、乙○○、壬○○、丙○○、甲○○、戊○○等人於領取2,000 元之後，確有幫忙被告庚○○
    從事競選活動，也有到後援會佈置、打掃、整理及插競選旗
    幟，益徵被告辛○○等人自被告丁○○處所領取之現金2,00
    0 元並非賄選之對價甚為明灼。
(七)94 年9月5日下午6時30分許，被告等人在被告辛○○住處餐
    敘現場，除了被告9 人之外，尚有被告辛○○之太太在場，
    且在發放2,000元時，都是1人2,000 元，不會因為各該被告
    家中投票人數的多少而有不同等情，業據證人即共同被告丁○○證述在卷（見原審卷第140-141 頁），參以本案並未查
    扣投票權人名冊，足見被告丁○○在發放2,000 元時，並非
    基於賄選之對價而發放，否則，對於在場之被告辛○○太太
    為何不一併發給？且為何不針對被告辛○○等7 人家中投票
    權人之人數覈實發給，而是一律發給2,000 元？準此，在在
    均足證明被告丁○○所發放之 2,000確非賄選之對價甚明。
(八)綜上所述，公訴人對於起訴之犯罪事實所提出之證據，在客
    觀上既未達於通常一般之人均不致有所懷疑、而得確信被告
    確曾犯罪之程度，其有合理之懷疑存在時，自無從為被告有
    罪之確信。
伍、原審未詳為推求，遽為被告有罪之判決，即有未合，被告執
    此聲明上訴，指摘原判決不當，為有理由，應由本院將原判
    決撤銷改判，並為被告無罪之諭知。
陸、移送併案審理部分（臺灣屏東地方法院檢察署94年度選偵字
    第38號），與起訴部分為同一犯罪事實，因屏東縣警察局恆
    春分局再行移送臺灣屏東地方法院檢察署而分案，本院已併
    予審理，附此敘明。
據上論結，應依刑事訴訟法第369條第1項前段、第364條、第301
第1項，判決如主文。
本案經檢察官沈紹嘉到庭執行職務。
中　　華　　民　　國　　96　　年　　1     月　　31　　日
                  刑事第七庭    審判長法  官 莊飛宗
                                      法  官 黃憲文
                                      法  官 孫啟強
以上正本證明與原本無異。
檢察官對被告庚○○、丁○○、辛○○投票交付賄賂部分，如不
服本判決應於收受本判決後10日內向本院提出上訴書狀，其未敘
述上訴理由者，並得於提起上訴後10日內向本院補提理由書狀（
均須按他造當事人之人數附繕本）「切勿逕送上級法院」。
被告不得上訴。
中　　華　　民　　國　　96　　年　　1     月　　31　　日
　　　　　　　　　　　　　　　　　　　書記官 黃富美
